最高法院刑事判決　　　　　　九十六年度台上字第三九一七號
上　訴　人　甲○○
上列上訴人因常業詐欺案件，不服台灣高等法院中華民國九十六
年一月十日第二審判決（九十五年度上訴字第四二０四號，起訴
案號：台灣板橋地方法院檢察署九十一年度偵字第二二五三四號
，九十二年度偵字第一０三七、五七四三、八三八八號），提起
上訴，本院判決如下：
    主  文
原判決撤銷，發回台灣高等法院。
    理  由
本件原判決維持第一審依牽連犯之例論處上訴人常業詐欺罪刑之
判決，駁回上訴人在第二審之上訴，固非無見。
惟查：一、原判決事實欄（二）認定上訴人基於常業詐欺之犯意
，與綽號「阿KEN」、「HEYTA」真實姓名年籍不詳之港澳地區成
年人及綽號「JOYCE 」、「林雅惠」、「蘋果」等真實姓名年籍
不詳之成年女子，於民國九十二年一、二月間，在台中市○○○
路○段二○一號十八樓之二「世紀金龍大廈」承租豪華辦公室，
由上訴人向台中市政府申請營利事業登記證，設立「萊斯商行」
，再於報紙刊登廣告招聘作業員等，迨不特定之不知情者前來應
徵後，基於利用因前來應徵而為渠等取得之洪麗真、吳汶儒、何
淑寬、蘇筠惠年籍資料以供申請行動電話門號作為聯絡之犯罪工
具之概括犯意聯絡，而未經洪麗真等人之同意，於九十二年一月
至同年九月間，將洪麗真等人之資料持往不詳地點，申請取得易
付卡手機電話等情，理由欄並論述上訴人與共犯等冒用洪麗真等
人之年籍資料購買易付卡行動電話門號供犯罪聯絡之用，涉犯刑
法第二百十條、第二百十六條行使偽造私文書罪等語，惟上訴人
與共犯等究竟如何冒用洪麗真等人之名義，偽造何種文書？如何
行使而致何人發生損害？事實欄並未明白認定，理由欄亦未予以
說明，即有應於審判期日調查之證據未予調查兼及判決理由不備
之違誤。二、原判決前揭認定上訴人與共犯等係基於概括犯意聯
絡而冒名申請行動電話門號，似認上訴人與共犯等係構成九十四
年二月二日修正公布，於九十五年七月一日施行前之刑法第五十
六條之連續犯，乃原判決理由就上訴人冒用洪麗真等多人之年籍
資料購買易付卡行動電話，其罪數部分究係如何適用法律，未予
說明，亦有判決理由不備之違誤。以上或為上訴意旨所指摘，或
為本院得依職權調查之事項，應認原判決有撤銷發回更審之原因
。
據上論結，應依刑事訴訟法第三百九十七條、第四百零一條，判
決如主文。
中　　華　　民　　國　九十六　年　　七　　月 　十九   日
                      最高法院刑事第六庭
                          審判長法官  呂　潮　澤
                                法官  吳　昆　仁
                                法官  孫　增　同
                                法官  趙　文　淵
                                法官  吳　　　燦
      本件正本證明與原本無異
                                      書  記  官
中　　華　　民　　國　九十六　年　　七　　月  二十六  日
                                                    ｍ
